【裁判字號】    92,再易,10
【裁判日期】    920625
【裁判案由】    給付居間報酬
【裁判全文】
臺灣高等法院民事判決                              九十二年度再易字第一０號
    再審原告    潯陽企業有限公司
    法定代理人  林秀涼
    再審被告    甲○○
                乙○○
右當事人間給付居間報酬事件，再審原告對於中華民國九十一年十二月二十七日本院
九十年度再易字第一二六號確定判決提起再審，本院判決如左：
    主      文
再審之訴駁回。
再審訴訟費用由再審原告負擔。
    事      實
甲、再審原告方面：
一、聲明：求為判決：(一)臺灣台北地方法院九十一年度訴字第三二七九號及本院九十
    一年度上易字第八六三號及本院九十一年度再易字第一二六號確定判決廢棄。(二)
    本件發回更審或改判除前訴訟程序確定之新台幣（下同）五十萬元外，再審被告
    應再給付再審原告三十八萬五千元本息。
二、陳述：詳如再審聲請狀所載。
貳、再審被告方面：
    本件未行言詞辯論，無再審被告之聲明及陳述可供記載。
      理      由
一、按當事人須發見未經斟酌之證物或得使用該證物或不得上訴於第三審法院之事件
    ，其經第二審確定之判決，如就足影響於判決之重要證物漏未斟酌，始得據以提
    起再審之訴，此觀民事訴訟法第四百九十六條第一項第十三款及第四百九十七條
    規定自明。
二、經查本件再審原告所指原確定判決所漏未斟酌之重要證物，即鼎聖公司及太平洋
    公司託售契約書關於居間報酬為成交價百分之四之約定，業經本院九十一年度上
    易字第八六三號確定判決予以斟酌，並認定各該證物為不足取（見上開確定判決
    理由欄第四項第(二)款），自無未經斟酌之證物可言。又再審原告既係主張兩造間
    有按成交價百分之三計算報酬之約定，則其就此項有利於己之事實，自應負舉證
    責任，自無由命再審被告負舉證責任之理，況再審被告僅自認兩造口頭約定報酬
    為五十萬元，則原確定判決據此判命再審被告給付五十萬元（見本院卷第十頁及
    第十一頁所附上開確定判決理由欄第四項第一款及第五項），亦無何漏未斟酌重
    要證物之情事。是以本院九十一年度再易字第一二六號判決，以再審原告根據上
    開事由提起再審之訴為顯無理由，未經言詞辯論而逕行駁回再審原告所提出之再
    審之訴，並無違誤，本件再審原告復以同上事由，對上開駁回再審之訴之判決（
    即本院九十一年度再易字第一二六號判決）提起再審之訴，顯無理由，應予駁回
    ，且不經言詞辯論為之。
三、據上論結，本件再審之訴為顯無理由，依民事訴訟法第五百零二條第二項、第七
    十八條，判決如主文。
中      華      民      國    九十二    年      六      月    二十五    日
                              民事第三庭
                                  審判長法  官  張  宗  權
                                        法  官  吳  秀  美
                                        法  官  陳  永  昌
右正本係照原本作成。
不得上訴。
中      華      民      國    九十二    年      六      月    二十五    日
                                        書記官  劉  美  垣


司法院資訊處製作；財團法人民間司法改革基金會備份。
